【裁判字號】    89,上易,1914
【裁判日期】    890919
【裁判案由】    毀棄損壞（家庭暴力案件）等
【裁判全文】
臺灣高等法院臺中分院刑事判決          民國八十九年度上易字第一九一四號
    上  訴  人  臺灣臺中地方法院檢察署檢察官
    被      告  乙○○
右上訴人因被告毀棄損壞（家庭暴力案件）等案件，不服台灣台中地方法院中華民國
八十九年五月十八日第一審判決（民國八十九年度易字第一三四○號，起訴案號：台
灣台中地方法院檢察署民國八十九年度偵字第五二六○號），提起上訴，本院判決如
左：
    主      文
原判決撤銷。
乙○○連續損壞他人之不鏽鋼門、窗戶玻璃、防盜窗鋼條、小火鍋與水壺，足以生損
害於他人，處有期徒刑月，如易科罰金，以佰元折算壹日；又以加害生命之事，
恐嚇他人致生危害於安全，處有期徒刑貳月，如易科罰金，以佰元折算壹日；又公
然侮辱人，處拘役拾日，如易科罰金，以佰元折算壹日，應執行有期徒刑肆月及
拘役拾日，如易科罰金，均以佰元折算壹日。
    事      實
一、乙○○與丙○○二人係父子，屬家庭暴力防治法第三條第三款規定之家庭成員，
    自乙○○退役返鄉後二人即常因乙○○無工作而時起爭吵，感情素不睦，先於民
    國八十八年八月二日乙○○因不滿其父懷疑其行竊，竟基於概括之犯意於當日中
    午趁丙○○不在家之際，持椅子丟擲其父親房間之不鏽鋼門，致該門凹陷而受損
    壞，同日晚間乙○○除對丙○○恐嚇要打死丙○○，致丙○○心生畏懼外，乙○
    ○復持椅子打破丙○○房間之窗戶玻璃及敲凹防盜窗鋼條使之皆受損壞。嗣乙○
    ○又於八十九年一月八日凌晨三時許，在其住處屋內外可共見共聞之客廳中公然
    辱罵其父「幹你娘」，並將其父所有之小火鍋、水壺丟擲在地，致毀損無法使用
    。
二、案經丙○○訴請臺灣臺中地方法院檢察署檢察官偵查起訴。
    理      由
一、右開事實，業據被告乙○○於原審偵、審中及本院審理時坦承不諱，核與被害人
    丙○○指訴之情節相符，並經證人即被告之母林施玉桂於偵查中供證屬實，且有
    照片七張附卷可稽，本案事證明確，被告犯行洵堪認定。
二、核被告所為係犯刑法第三百零五條恐嚇危害安全、第三百零九條第一項公然侮辱
    及第三百五十四條之毀損等罪。被告與被害人丙○○係父子關係，本件被告對被
    害人實施精神上不法侵害行為，而成立前述恐嚇危害安全、公然侮辱與毀損各罪
    ，自屬家庭暴力防治法第二條第二項所稱之家庭暴力罪。被告其中多次毀損犯行
    ，時間緊接，手法相同，又係觸犯同一構成要件之罪名，顯係基於概括之犯意為
    之，為連續犯，應依刑法第五十六條之規定，以一罪論並加重其刑。而被告所犯
    之三罪間，犯意各別，罪名互異，應予分論併罰。
三、原審予以論罪科刑，固非無見。惟查，被告迄今毫無悔意，其父即告訴人丙○○
    不服請求檢察官上訴，亦到庭指稱，被告並無悔意，近日又辱罵其母親。綜此，
    原審以無再犯之虞而對被告諭知緩刑，即有未合。上訴人上訴意旨執此指摘原審
    判決不當，核有理由，自應由本院將之撤銷改判。爰審酌被告係忤逆其父親，不
    孝之至，及其犯罪之手段及犯罪後之態度等一切情狀，予以量處如主文第二項所
    示之刑，並定應執行刑及諭知易科罰金之折算標準。
四、至被告雖遞狀表示其非告訴人所生，致與告訴人多次爭執，及其心理狀態如何云
    云，然此係被告片面之想法，又無任何證據足以證明，本院自無從審酌，附此敘
    明。
據上論斷，應依刑事訴訟法第三百六十九條第一項前段、第三百六十四條、第二百九
十九條第一項前段，刑法第五十六條、第三百零五條、第三百零九條第一項、第三百
五十四條、第四十一條、第五十一條第五款、第十款，家庭暴力防治法第三十條第一
項，罰金罰鍰提高標準條例第一條前段、第二條，判決如主文。
本案經檢察官甲○○到庭執行職務。
中      華      民      國    八十九     年      九       月     十九   日
                                  臺灣高等法院臺中分院刑事第七庭
                                        審判長法  官  林  榮  龍
                                              法  官  謝  說  容
                                              法  官  黃  日  隆
右正本證明與原本無異。
不得上訴。
                                              書記官  林  端  容
中      華      民      國    八十九     年      九       月     二十   日
                                                                        Ｉ


司法院資訊處製作；財團法人民間司法改革基金會備份。
